---
title: "La croissance bactérienne"
output: github_document
---

```{r setup, include=FALSE}
knitr::opts_chunk$set(echo = TRUE)
SciViews::R
```

## Avant-propos

Les consignes sont reprises dans ce document, ainsi que sous forme de commentaires dans les différents fichiers. Elles sont susceptibles d'évoluer. N'hésitez pas à vérifier le lien suivant afin de voir si des modifications n'y ont pas été apportées : https://github.com/BioDataScience-Course/B04Gb_bacterial_growth

## Contexte 

Des scientifiques ont réalisé une culture bactérienne et tentent de la modéliser. Malheureusement, ceux-ci n'ont pas vos connaissances et ils vous demandent de les aider à modéliser les données qu'ils ont obtenues.

A partir de leurs données (`growth_curve.tsv`) disponiblent dans le dossier `data`, le graphique suivant peut-être réalisé.

```{r}
bacteria <- read("data/growth_curve.tsv")
chart(bacteria, growth_log ~ time) +
  geom_point()
```


## Objectif

Ce projet est un projet **individuel**, **court** et **libre** qui doit être **terminé pour la fin du module 4**.

Complétez le cahier de laboratoire (`bacterie_notebook.Rmd`) présent dans le dossier `docs` en réalisant trois modèles non linéaire pour essayer de modéliser la croissance bactérienne.  

Sélectionnez le meilleur modèle et justifiez votre choix.






